臺灣臺南地方法院刑事判決
111年度訴字第883號
公  訴  人  臺灣臺南地方檢察署檢察官
被      告  林閔勝


指定辯護人  本院約聘辯護人陳香蘭  
上列被告因強盜等案件，經檢察官提起公訴（111年度偵字第145
37號），本院判決如下：
    主  文
甲○○犯強盜罪，處有期徒刑柒年；又犯非法由自動付款設備取財
罪，處有期徒刑肆月，如易科罰金，以新臺幣壹仟元折算壹日；
又犯行使偽造私文書罪，處有期徒刑參月，如易科罰金，以新臺
幣壹仟元折算壹日；又犯恐嚇取財未遂罪，處有期徒刑壹年；又
犯行使偽造私文書罪，處有期徒刑伍月，如易科罰金，以新臺幣
壹仟元折算壹日。前開各罪所處之刑，得易科罰金部分應執行有
期徒刑捌月，如易科罰金，以新臺幣壹仟元折算壹日；不得易科
罰金部分應執行有期徒刑柒年捌月。
未扣案之犯罪所得共新臺幣參萬壹仟肆佰玖拾元沒收，於全部或
一部不能沒收或不宜執行沒收時，追徵其價額；如附表所示偽造
之「乙○○」署名均沒收。
    事  實
一、甲○○於民國111年5月間透過社群網站「Facebook」結識乙○○
    ，竟分別為下列行為：
  ㈠甲○○以聯誼活動為由，邀約乙○○於111年6月6日一同前往位於
    臺南市○○區○○○路000號之「歐悅汽車旅館」，並於同日18時
    許入住該旅館512號房。詎甲○○雖明知服用過量安眠藥昏睡
    而未加以及時之醫療處置，極易使人之身體、健康受有重大
    不治或難治之傷害，而預見如使他人服用過量安眠藥後置之
    不顧，極可能造成重傷之結果，竟因需款花用，即意圖為自
    己不法之所有，基於強盜之犯意，並基於縱使他人重傷亦不
    違背其本意之不確定重傷故意，於111年6月6日21時至22時
    許，在上開房間內，待乙○○與甲○○不知情之友人陳玉鈴進行
    性行為而情緒鬆懈後，先乘乙○○離座或未注意之際，將大量
    之不明安眠藥物摻入紅茶內，再使乙○○於不知情之情況下因
    其督促飲用該杯紅茶後陷於昏睡，而於翌（7）日11時38分
    許前某時，於乙○○昏睡時，取走乙○○所有之iPhone行動電話
    1支、現金新臺幣（下同）3,400元及身分證、健保卡、駕駛
    執照、臺灣銀行金融卡、中國信託商業銀行（下稱中國信託
    ）簽帳金融卡等物，旋即逕自離去；嗣乙○○之母丙○○因後述
    「㈣」之情形察覺有異報警處理，為警於該日21時30分許在
    上開房間內發現乙○○後將之送醫急救，經醫院對已出現敗血
    症、急性呼吸衰竭等症狀之乙○○緊急加以救治，始未發生重
    傷之結果。甲○○即以前述藥劑至使乙○○不能抗拒，而取得乙○○所有之上開財物得逞，同時以前述藥劑使乙○○受重傷未遂
    。
  ㈡甲○○另意圖為自己不法之所有，基於非法由自動付款設備取
    財之犯意，於111年6月7日11時40分許，在位於臺南市○○區○○○路000號之統一超商愷傑門市內，將乙○○之中國信託簽帳
    金融卡插入裝設於上開地點之自動櫃員機內，並輸入其以不
    詳方式得知之密碼而冒充為有權提款之人，以此不正方法提
    領乙○○中國信託帳戶內之28,000元款項得逞。 
  ㈢甲○○又意圖為自己不法之所有，基於行使偽造私文書及詐欺
    得利之單一犯意，於111年6月7日、8日某時，均在不詳地點
    ，透過網際網路連線至「YODA GAMES」線上遊戲，先後消費
    遊戲內之服務30元、60元，並選擇刷卡交易之付款方式，將
    乙○○之中國信託簽帳金融卡之卡號、有效年月等資料鍵入上
    開遊戲內之刷卡付款資料欄位內，偽造上開金額、性質上屬
    準私文書之不實刷卡付款消費電磁紀錄，並進而傳輸予上述
    遊戲網站，表示以上開簽帳金融卡付款購買遊戲服務之意，
    而接續行使上開不實之刷卡消費資料，同時使上開遊戲網站
    陷於錯誤，誤以為係乙○○本人或已得乙○○授權之人之消費而
    提供服務予甲○○，且使中國信託亦誤信為乙○○本人或已得乙○○授權之人所為之簽帳消費而自乙○○帳戶扣款30元、60元，
    足以生損害於乙○○、上開遊戲網站及中國信託對簽帳金融卡
    交易管理之正確性。 
  ㈣甲○○復意圖為自己不法之所有，基於恐嚇取財之單一犯意，
    於111年6月7日12時36分許，在臺南市不詳地點，持乙○○之i
    Phone行動電話，透過通訊軟體「LINE」與乙○○之母丙○○聯
    繫，陸續傳送：「你是阿儫他媽媽嗎？他昨天來臺中找我喝
    酒吃飯，結果喝醉把我女友給睡了還內射，現在要怎麼處理
    ，要送派出所還是直接丟海裡，他現在還有心情給我睡在一
    邊當我不敢動手嗎」、「我叫他拿5萬出來和解不然直接送
    派出所了，我女朋友已經去醫院驗了」、「他回我沒錢」、
    「你這邊要怎麼處理」、「不處理就直接告強姦了」等訊息
    恫嚇丙○○，並傳送乙○○在床上昏睡之照片，而表達如丙○○不
    按其指示給付款項，乙○○之生命、身體、名譽均可能遭受危
    害等意思，以此方式接續恐嚇丙○○，使丙○○心生畏懼，惟因
    丙○○擔心乙○○遭遇危險而報警處理，甲○○始未能得逞。
  ㈤甲○○為租用汽車使用，即未經乙○○之同意或授權，基於偽造
    私文書後持以行使之犯意，於111年6月7日14時15分許，在
    位於臺南市○區○○路000號之「直航租車」店內，冒用乙○○之
    名義，於附表所示之汽車出租單「承租人簽名」欄內偽簽「
    乙○○」之姓名，以此表示係乙○○承租車號000-0000號租賃小
    客車之意思，而偽造上開私文書，並交付與不知情之「直航
    租車」承辦人員收執而行使之，足以生損害於乙○○、「直航
    租車」人員對於客戶資料管理之正確性。
二、案經乙○○、丙○○訴由臺南市政府警察局永康分局報告臺灣臺
    南地方檢察署檢察官偵查起訴。
    理  由
一、關於證據能力之認定：
  ㈠證人即被害人乙○○於警詢中之證述，對被告甲○○而言係被告
    以外之人於審判外之陳述，且被告及其指定辯護人均不同意
    作為證據，依刑事訴訟法第159條第1項、第159條之5第1項
    之規定，原則上即不得作為本案裁判基礎之證據資料；又證
    人乙○○於本院審理中到庭證述後，檢察官並未指出證人乙○○
    上開警詢中之證述，與伊嗣後於審判中之證述相較，具有何
    等較可信之特別情況，且係證明犯罪事實存否所必要，不符
    合刑事訴訟法第159條之2例外得作為證據之要件規定，自無
    法回復其證據能力。
  ㈡其餘所引用具傳聞證據性質之供述證據，因檢察官、被告及
    辯護人於本案言詞辯論終結前均未爭執其證據能力，本院審
    酌前開證據之作成或取得之狀況，並無非法或不當取證之情
    事，且無顯不可信之情況，依刑事訴訟法第159條之5規定，
    均具有證據能力。
  ㈢以下所引用卷內非供述證據性質之證據資料，則均無違反法
    定程序取得之情形，依刑事訴訟法第158條之4規定之反面解
    釋，亦應有證據能力，合先敘明。
二、訊據被告已坦承如事實欄「一、㈢」所示盜刷告訴人即被害
    人乙○○之中國信託簽帳金融卡、如事實欄「一、㈣」所示恐
    嚇告訴人即被害人丙○○交付款項未遂，及如事實欄「一、㈤
    」所示冒用告訴人乙○○名義簽寫汽車出租單而承租車輛等事
    實不諱；且被告亦坦承告訴人乙○○曾飲用摻入安眠藥劑之飲
    料後昏睡，其曾取得告訴人乙○○之中國信託簽帳金融卡並提
    領告訴人乙○○中國信託帳戶內之款項28,000元等客觀事實，
    惟仍矢口否認涉有事實欄「一、㈠」所示之強盜、重傷未遂
    犯行及事實欄「一、㈡」所示之非法由自動付款設備取財犯
    行，辯稱：其友人陳玉鈴與告訴人乙○○發生性行為後感到不
    滿，其才會要求告訴人乙○○賠償，告訴人乙○○亦表示同意賠
    償而自願飲下安眠藥，由其自行持告訴人乙○○交付之中國信
    託簽帳金融卡前去提款云云。經查：
　㈠關於事實欄「一、㈠」所示之犯罪事實：
　⒈被告曾邀約告訴人乙○○於111年6月6日一同前往位於臺南市○○
    區○○○路000號之「歐悅汽車旅館」，並於同日18時許入住該
    旅館512號房，告訴人乙○○於同日21時許前後，曾在上開房
    間內與被告之友人陳玉鈴進行性交行為；且告訴人乙○○於上
    開房間內曾飲用摻有安眠藥劑之紅茶後陷於昏睡，被告於11
    1年6月7日離開上開房間時，則曾將告訴人乙○○所有之iPhon
    e行動電話1支及身分證、健保卡、駕駛執照、臺灣銀行金融
    卡、中國信託簽帳金融卡等物一併攜離；嗣員警據報於該日
    21時30分許於在上開房間內發現告訴人乙○○後將之送醫急救
    ，告訴人乙○○經診斷有敗血症、急性呼吸衰竭等症狀；而被
    告於111年6月8日23時20分許在新北市○○區○○○路000號212號
    房為警查獲時，經警扣得其持有告訴人乙○○之iPhone行動電
    話、證件、臺灣銀行金融卡、中國信託簽帳金融卡等物之客
    觀事實，業據被告自承無誤，並有證人陳玉鈴之證述可資佐
    證（警卷第21至25頁，偵卷第147至152頁），復有被告與證
    人陳玉玲間之通訊軟體「Facebook Messenger」對話紀錄畫
    面資料、自願受搜索同意書、臺南市政府警察局永康分局搜
    索扣押筆錄及扣押物品目錄表、告訴人乙○○於加護病房急救
    時之照片、「歐悅汽車旅館」現場照片、奇美醫療財團法人
    奇美醫院（下稱奇美醫院）111年6月27日（111）奇醫字第2
    834號函暨病情摘要、診斷證明書及病歷、長庚醫療財團法
    人嘉義長庚紀念醫院（下稱嘉義長庚醫院）診斷證明書、嘉
    義長庚醫院出院病摘、奇美醫院轉診單、嘉義長庚醫院X光
    科檢查會診及報告單、奇美醫院藥毒物檢驗單、告訴人乙○○
    之健康存摺資料在卷可稽（警卷第27至38頁、第59頁、第61
    至69頁、第75頁、第77頁、第79至87頁，偵卷第61至99頁、
    第129頁、第131至141頁、第171頁、第241至248頁、第253
    頁、第257至266頁），上開事實首堪認定。
　⒉又告訴人乙○○就案發經過，業於偵查中結證稱：伊和被告是1
    11年5月底、6月初在「Facebook」關於聯誼的社團認識的，
    沒有很熟，只是聊天；被告約伊於6月6日晚上到臺南的「歐
    悅汽車旅館」參加男女生的聯誼，還說會找兩個八大行業的
    小姐來，可以發生性行為；伊和被告先在星巴克碰面，伊問
    被告其他兩個男生怎麼沒來，被告說其他人臨時有事，伊和
    被告一起走到旅館，被告說他要去全聯買東西，伊問被告房
    費要多少錢，被告說兩人平分，被告先拿1‚000元給伊，伊
    拿證件去登記並支付剩下的房費，房費為1‚880元，被告買
    完東西伊等就進入房間，一開始被告在看電視、聊天，被告
    與女生密切地用「LINE」聊天，被告之前說該女子（指證人
    陳玉鈴，下同）是他女友，他會叫該女子到旅館來，被告也
    有交代伊說不能拍攝、攝影，也不能跟其他人說房號；伊等
    有先叫吃的東西，該女子大約在19、20時許到達，伊等就一
    起吃東西，吃完飯該女子去洗澡後，只用浴巾包裹躺在床上
    ，伊坐在沙發看電視，被告要伊去床邊坐著，被告說要去洗
    澡，該女子主動將她的手放入伊之褲子內撫摸伊之生殖器，
    她也有使用被告叫她帶來的情趣用品，伊就跟該女子發生性
    行為，被告還叫該女子將情趣用品留下來；之後該女子去洗
    澡，她洗好出來就換伊去洗，伊上完廁所，被告就說紅茶飲
    料放在紙杯內，要伊趕快喝下去，該女子說她頭痛不喝飲料
    ，伊不知道飲料裡面有無添加其他東西，當時伊也不知道被
    告是壞人，伊喝完飲料後就不醒人事，直到警察來救伊，當
    時伊坐在床邊，警察問伊床上的情趣用品是誰的，伊說不是
    伊的，但後續伊就又昏迷了；伊是在與陳玉玲發生性行為後
    才因被告要求喝下被告提供之飲料，伊沒有飲用壯陽藥水或
    吃其他藥物，也沒有喝被告提供給陳玉玲的藥或飲料；伊清
    醒時被告完全沒有提過賠償的事，伊在旅館洗好澡後有穿好
    衣服、褲子，伊的錢包是放在褲子左邊口袋，行動電話是放
    在褲子右邊口袋，伊沒有把行動電話或現金、證件、金融卡
    交給被告，也沒有告訴過被告金融卡密碼，應係被告在伊昏
    迷的狀態下拿走的，原本伊的錢包內有4,000元，但之後只
    剩600元，應該是被被告拿走等語（偵卷第106至112頁、第1
    15頁）。於本院審理時又結證稱：伊和被告是111年5月底在
    「Facebook」臉書社團認識，之前只有聊過天，111年6月6
    日伊去臺南市永康區中正北路的「歐悅汽車旅館」那次是第
    1次和被告見面，被告先前說找了伊和被告在內共4個男生，
    也會約他女友出來，還要找兩個八大行業的小姐來聯誼；當
    天被告說另外2個男生臨時有事沒過來，伊沒看到其他八大
    行業的小姐，也沒問被告；被告先給伊1,000元，叫伊拿身
    分證進去旅館開房間，剩下的房費是伊付的，被告自己先要
    去全聯買飲料和吃的東西，被告進房間後持續與女生聯繫，
    該女子於19、20時許才到達，被告說該女子是他女朋友；該
    女子到達後伊等先吃用foodpanda訂的火鍋，吃完飯被告去
    洗澡時，伊和該女子發生性行為，過程中該女子並未對伊表
    示不滿或抱怨；性行為之前伊並未喝飲料，沒跟被告買壯陽
    藥，被告也不曾拿壯陽或助性之類的東西給伊吃，伊更不曾
    向被告要求服用興奮、壯陽或安眠之類的藥物；發生性行為
    後，該女子進去洗澡，她洗完之後換伊進去洗澡，伊洗好出
    來，被告就已經把紅茶倒在紙杯裡叫伊快點喝下去，被告只
    有倒好1杯紅茶放在桌子上，被告還有倒另1杯飲料問該女子
    要不要喝，該女子沒有喝，伊沒注意該杯飲料是否也是紅茶
    ，伊喝掉的是被告叫伊喝的桌上那杯紅茶，當時伊不疑有他
    ，被告要伊快喝伊就喝掉，沒發現有何異樣，伊也不知道被
    告要給伊喝安眠藥；喝完之後伊就開始恍惚，只有印象該女
    子說頭痛要先離開，之後伊就昏迷，直到隔天晚上警察找到
    伊；之前檢察官問伊隔天（6月7日）有無和被告在旅館吃早
    餐，伊回家後才慢慢想起來伊有被被告叫起來一起去吃早餐
    ，因為伊昏迷之後事情都忘記，之後才慢慢回想起來幾個片
    段，伊只記得吃早餐當時伊全身無力、精神狀況恍惚、注意
    力無法集中、走路搖搖晃晃，伊手上拿著盤子，後來盤子破
    掉了，回房間後伊就又不省人事，完全沒有印象了；伊清醒
    後也不知道被告對伊做了什麼事，伊被送到醫院還昏迷好幾
    天，伊是清醒後主動詢問父親有哪些東西不見，父親才說伊
    的證件全部被拿走、提款卡被盜領；伊原本清醒時，皮夾是
    放在褲子的左側口袋，iPhone行動電話放在褲子的右側口袋
    ；被告並未表示該女子對性交或內射不滿而要求伊花錢賠償
    ，亦未聊到伊和該女子發生性行為的過程，伊不曾承諾要給
    被告錢或物品、不曾將行動電話、證件或提款卡交給被告，
    也不曾將行動電話解鎖給被告使用，伊亦未告訴任何人伊的
    任何密碼，伊的手機密碼和提款卡密碼是一樣的，但伊剛進
    旅館房間內，和被告一起在沙發玩手機時，被告坐在伊旁邊
    很近，因行動電話的畫面鎖起來，伊輸入密碼時可能被被告
    看到，但伊無法確定被告是否因此得知伊之密碼；伊確定伊
    付完旅館房間的錢之後還剩4,000元，但清醒後發現剩600元
    ，被拿走3,400元，因為伊等原本預計是在旅館待2天，伊是
    從嘉義坐車到臺南，想說有可能會用到錢，曾去先領錢，皮
    夾內不可能只剩600元；在旅館房間內除了喝下紅茶之外，
    伊不曾喝其他飲料或吃其他藥物，也不曾說要給被告提款卡
    去領錢，在本案之前伊和被告並無過節、交惡或不愉快之處
    ；案發之後伊有記憶喪失的後遺症，是昏睡期間有些片段沒
    有辦法記起來，但並非伊完全忘記案發當天的事，伊所陳述
    的都是伊清楚的記憶，伊只能完整陳述伊清醒時記得的事情
    ，伊對昏迷前發生的事情是記得清楚的，昏迷後只記得片段
    的事；伊被警察叫起來後，警察說家人很擔心伊，後來伊又
    睡著了，伊也無法記得警察跟伊說的全部對話等語明確（本
    院卷㈡即本院111年度訴字第883號卷㈡第105至131頁）。
　⒊又告訴人乙○○為警尋獲後，因員警發覺伊意識狀態嗜睡，聯
    繫EMT人員於111年6月7日22時36分許將之送至奇美醫院急診
    ，到院時告訴人乙○○意識不清、嗜睡，經尿檢發現BZD類安
    眠藥（苯二氮泮類安眠鎮靜劑）陽性反應，表示病人體內含
    有BZD類安眠藥物，在醫院時叫喚告訴人乙○○可睜眼回應，
    可配合指令動作，但說完2、3句話就會馬上睡著乙情，有奇
    美醫院111年6月27日（111）奇醫字第2834號函暨病情摘要
    、診斷證明書及病歷、奇美醫院藥毒物檢驗單可資查考（偵
    卷第61至99頁、第253頁）。告訴人乙○○嗣因精神狀態改變
    、肺炎、未明示精神（影響或作用）藥物意圖未明中毒等症
    狀，於111年6月8日10時6分至同日13時9分許轉診至嘉義長
    庚醫院急診治療，並於當日住院接受治療，於6月10日拔管
    、6月14日轉至病房、6月27日出院後續門診追蹤；經診斷告
    訴人乙○○為敗血症（未明示病原體）、格拉斯哥昏迷指數3
    至8分、急性呼吸衰竭（未明示是否伴有缺氧或高碳酸血症
    ）、到院接受泌尿道裝置之安裝及調整、尿滯留、到院接受
    其他特定理由之檢查及觀察；且告訴人乙○○於嘉義長庚醫院
    仍經檢驗為BENZOD（苯二氮平類，或稱苯二氮泮類）陽性反
    應，檢驗數值大於800ng/mL；嘉義長庚醫院曾因告訴人乙○○
    之病情已至臨危狀況，於111年6月8日發出病危通知單與家
    屬等節，亦有奇美醫院轉診單、嘉義長庚醫院診斷證明書、
    嘉義長庚醫院出院病摘、嘉義長庚醫院X光科檢查會診及報
    告單、嘉義長庚醫院病危通知單附卷可查（偵卷第171頁、
    第129頁、第131至141頁、第241至248頁、第267頁）。而依
    病歷所載，告訴人乙○○於111年6月8日至嘉義長庚醫院急診
    就醫並住院時有安眠藥過量的情形，與伊之呼吸衰竭、意識
    喪失導致的吸入性肺炎及敗血症有關連，復有嘉義長庚醫院
    111年8月5日長庚院嘉字第1110750201號函足供參照（偵卷
    第271頁）。告訴人乙○○到院時意識狀況嗜睡但可喚醒，生
    命徵象呈現心跳次數偏快，需要之處置為密切監測意識及生
    命徵象，適當採取支持性治療；告訴人乙○○疑似受藥物影響
    意識狀態導致嗜睡，並有吸入性肺炎之徵象，如果不接受任
    何醫療處置，可能會惡化為呼吸衰竭，並導致生命危險，此
    判斷是根據臨床收集的資訊，加上處理藥物過量病人之經驗
    得出。告訴人乙○○於111年6月8日到嘉義長庚醫院時意識狀
    況不清，發燒合併肺炎，因呼吸衰竭進行氣管內管的緊急處
    置，呼吸衰竭必須要緊急處理，如不接受任何醫療處置會危
    及生命。依病歷所載，告訴人乙○○安眠藥過量之依據為111
    年6月8日嘉義長庚醫院急診尿液檢驗值，安眠藥過量可能導
    致呼吸功能抑制及咳痰功能減弱，呼吸道痰液積聚，可能造
    成呼吸衰竭與肺炎導致的敗血症；依據告訴人乙○○送醫當時
    病況、檢查結果、醫學常規及臨床經驗，安眠藥過量在臨床
    醫學上常見呼吸功能抑制及咳痰功能減弱，呼吸道痰液積聚
    ，造成呼吸衰竭與肺炎，肺炎可能導致敗血症，如不接受任
    何醫療處置，呼吸衰竭及肺炎引起的敗血症都可能導致死亡
    等情，另有奇美醫院111年8月23日（111）奇醫字第3738號
    函暨病情摘要、嘉義長庚醫院111年9月5日長庚院嘉字第111
    0850243號函及111年10月26日長庚院嘉字第1110950277號函
    存卷可參（本院卷㈠即本院111年度訴字第883號卷㈠第125至1
    27頁、第191頁、第297頁）。由此足認告訴人乙○○為警尋獲
    送醫前，確有因服用過量之不明安眠藥物而導致嗜睡、意識
    狀態不清之情形，甚而因此引發敗血症、急性呼吸衰竭等嚴
    重症狀，故告訴人乙○○證述伊飲用紅茶飲料後即陷入昏睡、
    意識不清而僅有片段記憶等語，顯屬有據。
　⒋綜觀告訴人乙○○前揭證述內容，告訴人乙○○僅能陳述伊飲用
    被告提供之紅茶飲料後陷入昏睡，其間僅留下片段記憶，清
    醒後始知伊之iPhone行動電話、現金3,400元、證件、金融
    卡等物遭人取走之事，並未指謫被告係採取如何下藥、騙取
    密碼等具體之犯罪手段，衡情實難認告訴人乙○○係為圖誣陷
    被告而刻意虛捏上述被害情節並自陷於用藥過量之危急狀態
    ，伊所為證述自堪採信。參以被告亦坦承曾提供安眠藥與告
    訴人乙○○乙事，僅辯稱係告訴人乙○○自願飲下安眠藥云云；
    然告訴人乙○○原本係為參加預計為期2日之聯誼，特意由嘉
    義前往臺南市永康區之「歐悅汽車旅館」，告訴人乙○○對於
    在該旅館內可進行之活動自應懷抱相當之期待，更無自行服
    用過量安眠藥導致自身陷入前述臨危病況之動機或必要，被
    告此部分辯解顯有悖於常情，無從遽信。是由上述證據相互
    勾稽，被告係於告訴人乙○○不知情之情況下，提供摻入大量
    不明安眠藥物之紅茶飲料供告訴人乙○○飲用，至使告訴人乙○○陷於昏睡、意識不清之狀態而取走告訴人乙○○之iPhone行
    動電話、現金3,400元、證件、金融卡等財物之事實，堪以
    認定。
　⒌被告固辯稱：其和告訴人乙○○是在111年6月7日吃完早餐後，
    談到證人陳玉鈴的事，告訴人乙○○承諾要賠償，其擔心告訴
    人乙○○會跑掉，告訴人乙○○就同意自己喝下安眠藥，並把金
    融卡交給其去領款云云。辯護人並為被告辯護稱：依證人陳
    玉鈴之證述，告訴人乙○○於111年6月6日晚間並無因飲用安
    眠藥而昏睡之情形，告訴人乙○○證述伊於該日晚間飲下摻有
    安眠藥之飲料，應係因飲用含有苯二氮泮類之藥物，產生短
    期記憶障礙、記憶缺漏而錯誤記憶之情形；且若非告訴人乙○○告知，被告不可能得知告訴人乙○○之金融卡密碼並加以利
    用，而苯二氮泮類藥物味道極苦，溶入液體內更難入口，足
    認告訴人乙○○係自願告知金融卡密碼由被告提款，且自願飲
    下摻有安眠藥物之飲料等語。然查：
　⑴告訴人乙○○若曾同意交付款項與被告，被告自可陪同告訴人
    乙○○前往領款後輕易取得款項，殊無大費周章，令告訴人乙○○飲用安眠藥後再由被告自行前去領款之必要，被告此部分
    所辯與常情至為相違，顯無可信。
　⑵證人陳玉鈴於警詢、偵查中雖證稱：伊與告訴人乙○○發生性
    行為之後，被告拿了1杯飲料（奶茶）給伊說是春藥，告訴
    人乙○○以為是要給他的就先喝了1口，伊也喝了1口，覺得跟
    被告以前給伊喝的春藥味道不同就吐掉，伊離開時被告與告
    訴人乙○○還有說有笑在聊天，意識都很清楚等語（警卷第23
    頁，偵卷第148至151頁）；然告訴人乙○○亦證稱被告給伊喝
    紅茶時，還有倒另1杯飲料問證人陳玉鈴要不要喝，伊喝下
    紅茶後，證人陳玉鈴說頭痛就先離開等語（本院卷㈡第110至
    112頁），可知證人陳玉鈴離去時告訴人乙○○尚屬清醒，告
    訴人乙○○證述之經過與證人陳玉鈴上開證述即無明顯相悖之
    處。且數人相聚時飲用飲料，於日常生活中本屬稀鬆平常之
    事，若非遇有特殊情事，對他人飲用飲料之細節未加注意，
    亦屬事理之常；則證人陳玉鈴證述伊飲用1口奶茶後就吐掉
    ，及告訴人乙○○證述伊喝完被告所倒之紅茶後就逐漸恍惚陷
    入昏睡等情，各屬伊等於飲用飲料時遭遇之異常狀況，伊等
    本於自身之記憶而各自證述，實屬合理，尚難以此歧異認定
    告訴人乙○○所述不實。
　⑶被告固辯稱告訴人乙○○係於111年6月7日早上吃完早餐後始自
    願喝下安眠藥云云，然告訴人乙○○於本院審理時證述伊於早
    餐時意識不清、走路搖晃後，被告卻又補充詢問告訴人乙○○
    ：「吃早餐時，乙○○有跌倒，我是否有問你要不要幫你叫救
    護車或送醫？」（本院卷㈡第131頁），則自被告提問之內容
    ，亦顯示告訴人乙○○於早餐之際確已陷入意識昏沉、走路搖
    晃不穩之狀態，無論事實上曾否發生被告詢問是否須叫救護
    車之事，仍可佐證告訴人乙○○於早餐前應已飲下大量安眠藥
    物而影響伊之意識、行動，被告上開所辯顯屬虛妄，不足採
    信。
　⑷又被告提供與告訴人乙○○飲用之安眠藥劑具體為何尚無從認
    定，自不能逕予認定該等藥物究竟有無苦味、異味而易於為
    人察覺；且藥物之種類眾多，坊間甚且有未經許可之藥物私
    自違法流通，各種藥物之型態、氣味各有不同，即難擅斷，
    而行為人利用被害人未注意之機會於飲料內摻入具安眠作用
    之藥物，使被害人於不知情之際飲用而生昏睡效果之案例，
    在司法實務上時有所見，是辯護意旨稱告訴人乙○○不可能於
    不知情之情形下飲用摻入安眠藥物之飲料等語，純屬主觀推
    測之詞，無從憑採。
　⑸再依據證人陳玉鈴於警詢、偵查中之證述，足認被告事先已
    告知證人陳玉鈴會有另1名男子一同至「歐悅汽車旅館」進
    行性行為，證人陳玉鈴亦同意前往並自願與告訴人乙○○發生
    性行為，此等性交行為沒有對價關係，係單純約砲；證人陳
    玉鈴事後僅向被告表示告訴人乙○○射精很快，且因伊不太想
    動，告訴人乙○○一直問伊要不要在上面而讓伊心情不悅；證
    人陳玉鈴係單身，並未與被告交往（參警卷第22至24頁，偵
    卷第147至150頁）。而觀諸被告與證人陳玉玲間之「Facebo
    ok Messenger」對話紀錄，證人陳玉鈴亦未提及任何因對告
    訴人乙○○不滿而欲請求賠償之事（參警卷第27至38頁），足
    見被告所述因證人陳玉鈴遭內射不滿而欲請求告訴人乙○○賠
    償云云，均屬被告無中生有之虛構事端，被告空言辯稱告訴
    人乙○○已承諾賠償云云，尚屬無據，由此反更可徵被告係藉
    此設局牟利，其主觀上顯有不法所有之意圖至明。
　⑹告訴人乙○○固始終證述伊未曾將金融卡密碼告知被告，然告
    訴人乙○○於本院審理時亦證稱：伊輸入密碼解鎖行動電話畫
    面時被告就在伊旁邊，被告可能看到伊輸入之密碼，伊設定
    之金融卡密碼及行動電話解鎖密碼均為000222等語（本院卷
    ㈡第115頁、第122至123頁、第129至130頁），因告訴人乙○○
    設定之密碼尚非組成複雜之數字，被告於其與告訴人乙○○之
    相處過程中窺知密碼，尚非全無可能之事；且告訴人乙○○於
    昏睡過程中尚可被喚醒，但說完2、3句話後就會睡著乙情，
    業如前述，被告亦大有可能乘告訴人乙○○意識不清之機會，
    喚醒並套問告訴人乙○○而得知伊所設定之密碼。參之員警於
    111年10月6日會同書記官、告訴人乙○○及告訴代理人取出扣
    案iPhone行動電話並當場檢視結果，SIM卡密碼已遭更改無
    法使用，且該行動電話內與被告相關之「LINE」對話紀錄及
    照片均遭刪除乙節，復有臺南市政府警察局永康分局111年1
    0月11日南市警永偵字第1110540747號函暨職務報告在卷可
    佐（本院卷㈠第271至273頁），亦可知被告取得告訴人乙○○
    之iPhone行動電話後，可憑己意恣意操作，其顯已透過不詳
    方式得知告訴人乙○○設定之密碼無疑。再告訴人乙○○係於不
    知情之情況下，飲用被告所提供摻入安眠藥物之紅茶而陷於
    昏睡或意識模糊、不能抗拒之狀態，被告乘此機會取走告訴
    人乙○○之財物等事實，既經本院認定如前，縱被告究竟如何
    取得告訴人乙○○設定之金融卡密碼或行動電話解鎖密碼乙事
    ，因被告否認犯行而仍屬不明，仍無由以此遽為有利於被告
    之認定。
　⒍另查告訴人乙○○經送至奇美醫院時，意識狀況嗜睡但可喚醒
    ，生命徵象呈現心跳次數偏快，需要之處置為密切監測意識
    及生命徵象，適當採取支持性治療；告訴人乙○○疑似受藥物
    影響意識狀態導致嗜睡，並有吸入性肺炎之徵象，如果不接
    受任何醫療處置，可能會惡化為呼吸衰竭，並導致生命危險
    ，此判斷是根據臨床收集的資訊，加上處理藥物過量病人之
    經驗得出，有奇美醫院111年8月23日（111）奇醫字第3738
    號函暨病情摘要附卷可憑（本院卷㈠第125至127頁）。而依
    病歷所載，告訴人乙○○於111年6月8日轉診至嘉義長庚醫院
    時意識狀況不清，發燒合併肺炎，因呼吸衰竭進行氣管內管
    的緊急處置，呼吸衰竭必須要緊急處理，如不接受任何醫療
    處置會危及生命。又依病歷記載，告訴人乙○○安眠藥過量之
    依據為111年6月8日該院急診尿液檢驗值，安眠藥過量可能
    導致呼吸功能抑制及咳痰功能減弱，呼吸道痰液積聚，可能
    造成呼吸衰竭與肺炎導致的敗血症；而依據告訴人乙○○送醫
    當時病況、檢查結果、醫學常規及臨床經驗，安眠藥過量在
    臨床醫學上常見呼吸功能抑制及咳痰功能減弱，呼吸道痰液
    積聚，造成呼吸衰竭與肺炎，肺炎可能導致敗血症，如不接
    受任何醫療處置，呼吸衰竭及肺炎引起的敗血症都可能導致
    死亡，復有嘉義長庚醫院111年9月5日長庚院嘉字第1110850
    243號函、111年10月26日長庚院嘉字第1110950277號函存卷
    足考（本院卷㈠第191頁、第297頁），堪信告訴人乙○○經送
    醫當時情況已甚危殆，若未為任何之醫療處置，極可能導致
    死亡之結果，自亦可能因未獲及時救治，而對身體或健康造
    成重大不治或難治傷害之重傷結果，幸因告訴人乙○○及時為
    警尋獲送醫，始倖免於重傷或死亡之結果。
　⒎再告訴人乙○○喝下摻有安眠藥劑之紅茶飲料後，因此導致敗
    血症、急性呼吸衰竭等病症，於111年6月7日經送至奇美醫
    院，6月8日轉診至嘉義長庚醫院，6月10日拔管，6月14日轉
    至一般病房，6月27日始能出院，且告訴人乙○○在嘉義長庚
    醫院仍經檢驗為BENZOD（苯二氮平類）陽性反應，檢驗數值
    大於800ng/mL，俱如前述，益證被告係刻意使告訴人乙○○飲
    下高劑量之安眠藥物，且於取得告訴人乙○○之財物後即將之
    留置於旅館房間內不顧。而服用藥物過量，甚有可能導致中
    毒、造成器官永久損害、損及身體健康甚或造成死亡結果，
    服用大量安眠藥自殺或因服用藥物過量送醫急救之社會新聞
    亦偶有所聞，是上情應屬具一般辨別事理能力之成年人週知
    之事；被告使告訴人乙○○飲用摻有高劑量安眠藥物之飲料時
    ，已係年滿33歲之成年人，其心智已然成熟，具有一般之智
    識程度及相當之社會生活經驗，對上開情形自知之甚詳。且
    被告自承其給告訴人乙○○喝下的是網路上購買的濃縮的安眠
    藥，因為其吃FM2已經沒有作用了，其飲用該種安眠藥1瓶可
    以睡1天半，告訴人乙○○是喝下1瓶安眠藥加紅茶等語（參偵
    卷第213頁），堪認被告已服用安眠類之藥物多時，甚且已
    達到服用FM2已無法發揮藥效之地步，其對於安眠藥劑之作
    用、影響較之一般人顯有更為充分之認識，被告主觀上自已
    預見服用過量安眠藥而未加以及時之醫療處置，極可能導致
    重傷之結果；而被告提供告訴人乙○○飲用之安眠藥，就長期
    使用安眠藥之被告而言既可達昏睡1天半之效果，足徵劑量
    甚高，被告竟仍不顧於此，恣意使告訴人乙○○飲下該等高劑
    量之安眠藥，嗣又不顧告訴人乙○○之身體狀況即逕自離去，
    主觀上顯有縱致告訴人乙○○重傷亦不違背其本意之不確定重
    傷故意甚明。至告訴人乙○○飲用之安眠藥劑量及後續引發之
    症狀，依醫學判斷固可能導致死亡之結果，但因被告與告訴
    人乙○○尚無嫌隙，僅係為達取財之目的而為上開使告訴人乙○○飲下過量安眠藥劑之行為，尚難遽認被告行為時已有致告
    訴人乙○○於死之動機及不確定故意，故僅能認定被告主觀上
    有重傷之不確定故意，併此指明。
　⒏從而，被告基於拿取告訴人乙○○財物之不法所有意圖，及使
    告訴人乙○○重傷之不確定故意，使告訴人乙○○於不知情之際
    飲用其所提供摻入過量安眠藥劑之紅茶，至使告訴人乙○○陷
    入昏睡、意識不清而不能抗拒，藉機取走告訴人乙○○之iPho
    ne行動電話、現金3,400元、證件、金融卡等財物之犯罪事
    實，均堪認定。
  ㈡關於事實欄「一、㈡」所示之犯罪事實（即起訴書犯罪事實欄
    「一、（二）」前段所述之犯行）：
　⒈被告於警詢、偵查及本院準備程序、審理中均坦承曾持告訴
    人乙○○之中國信託簽帳金融卡提領帳戶內之28,000元乙事，
    且有相關之監視器錄影畫面擷取照片、中國信託網路銀行交
    易明細畫面、中國信託111年7月1日中信銀字第11122483920
    7029號函暨存款交易明細、告訴人乙○○之中國信託帳戶存摺
    影本在卷可據（警卷第95至97頁、第99至103頁，偵卷第159
    至161頁、第227至229頁），此部分之客觀事實自堪認定。
　⒉被告雖辯稱係告訴人乙○○同意其前去提款做為賠償云云，然
    告訴人乙○○係於不知情之情況下飲用摻有安眠藥劑之紅茶而
    不能抗拒，被告藉此取得包含中國信託簽帳金融卡在內之告
    訴人乙○○財物等情，已為本院認定如前，故被告顯係於強盜
    告訴人乙○○所有之中國信託簽帳金融卡等財物得逞後，再行
    持該簽帳金融卡，冒充為告訴人乙○○本人或有權提款之人，
    利用自動櫃員機自告訴人乙○○之中國信託帳戶內提領款項，
    其上開所辯自無可信。
  ㈢關於事實欄「一、㈢」、「一、㈣」及「一、㈤」所示之犯罪事
    實（即起訴書犯罪事實欄「一、（二）」後段、「一、（三
    ）」及「一、（四）」所述之犯行）：
　⒈上開犯罪事實，均經被告於本院準備程序及審理中自白不諱
    。
　⒉關於事實欄「一、㈢」所示之犯罪事實，並有告訴人乙○○於本
    院審理時之證述可供參佐（本院卷㈡第130頁），且有告訴人
    乙○○之中國信託帳戶存摺影本、中國信託客戶服務部111年7
    月13日函暨簽帳金融卡消費明細、中國信託偽冒暨安控規劃
    科111年8月25日中信卡管調字第11108190004號簡便行文表
    附卷可查（偵卷第227至229頁、第231頁，本院卷㈠第171頁
    ）。
　⒊關於事實欄「一、㈣」所示之犯罪事實，亦經告訴人丙○○於警
    詢、偵查中及證人即丙○○配偶（乙○○之父）詹宏文於偵查中
    均證述明確（警卷第47至50頁，偵卷第112至115頁），另有
    被告傳送之告訴人乙○○昏睡照片、告訴人丙○○及證人詹宏文
    提供之相關「LINE」對話紀錄翻拍照片或畫面資料存卷可據
    （警卷第89頁、第91至93頁，偵卷第123至125頁、第127頁
    ）。且被告傳送予告訴人丙○○之訊息內容包含「直接丟海裡
    」、「當我不敢動手嗎」等字句，依一般社會常情，足認被
    告係以加害乙○○之事恐嚇告訴人丙○○，欲藉此使告訴人丙○○
    因恐懼而依其指示交付財物無疑；佐以告訴人丙○○與乙○○為
    母子至親，告訴人丙○○面對被告此種恫嚇行為，自會因兒子
    之安危而感受恐懼、擔憂，是告訴人丙○○證稱伊看被告傳乙○○睡覺的照片，伊認為乙○○是被下藥，行動被限制，伊怕被
    告把乙○○藏起來或更做不利的事等語（參偵卷第114頁），
    當屬信實，即令告訴人丙○○其後未交付財物並報警處理，使
    被告未能遂行其犯行，亦不影響被告已著手於恐嚇取財行為
    之事實。
　⒋關於事實欄「一、㈤」所示之犯罪事實，則有「直航租車」店
    內之監視器錄影畫面擷取照片、汽車出租單、車牌辨識系統
    資料、車輛詳細資料報表在卷可考（警卷第107頁、第109至
    111頁、第113至119頁）。
　⒌從而，被告上開任意性之自白各有前揭證據可資佐證，足以
    採信，上開事實亦均堪認定。
　㈣綜上所述，本件事證均已臻明確，被告上開犯行均洵堪認定
    ，應予依法論科。
三、論罪科刑：
  ㈠論罪部分：
　⒈被告如事實欄「一、㈠」所示之行為，係將大量之不明安眠藥
    物摻入紅茶飲料中使告訴人乙○○飲用，至使告訴人乙○○不能
    抗拒而逕行取走告訴人乙○○所有之財物；同時係基於使人受
    重傷之不確定故意，使告訴人乙○○飲下過量之安眠藥劑陷入
    昏睡後置之不顧，幸因告訴人乙○○及時經送醫救治始未發生
    重傷之結果，故核被告所為係犯刑法第328條第1項之強盜罪
    ，及刑法第278條第3項、第1項之重傷未遂罪。
　⒉次按刑法第339條之2第1項之以不正方法由自動付款設備取得
    他人之物罪，其所謂「不正方法」，係泛指一切不正當之方
    法而言，並不以施用詐術為限，例如以強暴、脅迫、詐欺、
    竊盜或侵占等方式取得他人之提款卡及密碼，再冒充本人由
    自動提款設備取得他人之物，或以偽造他人之提款卡由自動
    付款設備取得他人之物等，均屬之（最高法院94年度臺上字
    第4023號刑事判決意旨參照）。被告如事實欄「一、㈡」所
    示之犯行，係擅自利用其強盜所得之中國信託簽帳金融卡操
    作自動櫃員機，而自告訴人乙○○之中國信託帳戶內提取財物
    ，核其所為係犯刑法第339條之2第1項之非法由自動付款設
    備取財罪。
　⒊又錄音、錄影或電磁紀錄，藉機器或電腦之處理所顯示之聲
    音、影像或符號，足以為表示其用意之證明者，以文書論；
    而稱電磁紀錄者，謂以電子、磁性、光學或其他相類之方式
    所製成，而供電腦處理之紀錄，刑法第220條第2項、第10條
    第6項分別定有明文。次按文書之行使，每因文書性質、內
    容不同而異，就刑法第220條第2項之準文書而言，祗須藉由
    機器或電腦之處理，得以表示其文書即電磁紀錄之內容者即
    屬之，亦即行為人藉由機器、電腦處理時所顯示之影像或符
    號，足以為表示其用意之證明而傳遞此等資訊者，即達於行
    使準文書之程度。被告如事實欄「一、㈢」所示之行為，係
    明知其未獲告訴人乙○○之授權或同意，擅自透過網際網路輸
    入告訴人乙○○之中國信託簽帳金融卡之卡號、有效年月等資
    料，製作刷卡付款消費電磁紀錄，使上開內容顯示於電腦處
    理影像之螢幕上，則上開經電腦處理螢幕所顯示之資料，性
    質上即屬電磁紀錄；且被告係以上開電磁紀錄表示其為有權
    使用上開中國信託簽帳金融卡之人，而以上開中國信託簽帳
    金融卡消費購買如事實欄「一、㈢」所示金額之遊戲服務之
    意思，亦表彰告訴人乙○○同意依照簽帳金融卡使用規定由中
    國信託自伊之帳戶扣款之意，依刑法第220條第2項規定，自
    應以文書論之。被告偽造上開準私文書後，再傳送予「YODA
     GAMES」遊戲網站而行使之，均足以生損害於告訴人乙○○、
    上開遊戲網站及中國信託對簽帳金融卡交易管理之正確性；
    同時係以詐術使上開遊戲網站誤信如事實欄「一、㈢」所示
    之刷卡交易均為有權使用該中國信託簽帳金融卡之人所為，
    藉此取得所消費之遊戲服務，亦使中國信託據此自告訴人乙○○之帳戶扣款，是核被告此部分所為係犯刑法第216條、第2
    10條、第220條第2項之行使偽造私文書罪，及刑法第339條
    第2項之詐欺得利罪。
　⒋另按恐嚇取財罪質，有時含有詐欺性質，其與詐欺罪之區別
    ，在於行為人對於被害人所用之手段，僅使其陷於錯誤者，
    為詐欺，使發生畏懼心者，則為恐嚇取財（最高法院95年度
    臺上字第2831號刑事判決意旨參照）。被告如事實欄「一、
    ㈣」所示之行為，縱係以其虛構之事端告知告訴人丙○○，然
    被告係以恫嚇之方式，使告訴人丙○○憂懼如不按其指示交付
    財物，兒子乙○○將遭不測，故被告之目的實係使告訴人丙○○
    生畏懼之心理，僅因告訴人丙○○報警處理而未能獲取財物，
    核其所為係犯刑法第346條第3項、第1項之恐嚇取財未遂罪
    。
　⒌被告如事實欄「一、㈤」所示於汽車出租單之「承租人簽名」
    欄內偽簽「乙○○」之署名，係藉此表彰「乙○○」本人承租汽
    車之意思，上開汽車出租單自具有私文書之性質無疑；其復
    持上開出租單交付「直航租車」承辦人員處理，顯係進而對
    上開文書之內容有所主張，且其結果足以生損害於告訴人乙○○、「直航租車」人員對於客戶資料管理之正確性，核被告
    所為則係犯刑法第216條、第210條之行使偽造私文書罪。　
　㈡各罪之關係及罪數部分：
　⒈被告如事實欄「一、㈤」所示偽造署名之行為，係偽造私文書
    之階段或部分行為；其如事實欄「一、㈢」、「一、㈤」所示
    偽造（準）私文書後持以行使，偽造私文書之低度行為則均
    為行使偽造私文書之高度行為所吸收，均不另論罪。　
　⒉被告為事實欄「一、㈢」及「一、㈣」所示之犯行時，固各曾
    有陸續於線上刷卡消費，或傳送不同恐嚇訊息之動作，然此
    等舉動各係其本於相同之動機，各於密接之時間陸續所為，
    主觀上各係基於單一之行使偽造私文書或恐嚇取財之犯意，
    客觀上所侵害者並各為相同之法益，各舉動之獨立性甚為薄
    弱，依一般社會健全觀念難以強行區分為不同行為，在刑法
    評價上各以視為數個舉動之接續施行，合為包括之一行為予
    以評價，較為合理，應屬接續犯，各僅論以一罪。
　⒊被告如事實欄「一、㈠」所示之行為，係以使告訴人乙○○飲用
    摻入大量安眠藥劑之紅茶之方式，同時違犯強盜及使人受重
    傷未遂之犯行；其如事實欄「一、㈢」所示之行為，客觀上
    亦係以1個接續線上刷卡消費之行為同時進行行使偽造私文
    書及詐欺得利之犯行，無法強行區分，均符合社會上所認知
    一行為之概念。是被告如事實欄「一、㈠」所示之行為，係
    以一行為同時觸犯強盜罪及重傷未遂罪2個罪名，為想像競
    合犯，依刑法第55條規定，從一重之強盜罪處斷；其如事實
    欄「一、㈢」所示之行為，則係以一行為同時觸犯行使偽造
    私文書罪及詐欺得利罪2個罪名，亦屬想像競合犯，依刑法
    第55條規定，從一重之行使偽造私文書罪處斷。
　⒋被告係於強盜告訴人乙○○所有之財物得逞後，始能進而分別
    為非法提款、盜刷告訴人乙○○之中國信託簽帳金融卡、恐嚇
    告訴人丙○○交付款項未遂、冒用告訴人乙○○名義簽名承租車
    輛等犯行，故被告所犯如事實欄「一、㈠」所示之強盜犯行
    、如事實欄「一、㈡」所示之非法由自動付款設備取財犯行
    、如事實欄「一、㈢」所示之行使偽造（準）私文書犯行、
    如事實欄「一、㈣」所示之恐嚇取財未遂犯行及如事實欄「
    一、㈤」所示之行使偽造私文書犯行，各係於不同時、地分
    別起意違犯，其犯意有別，行為互殊，應予分論併罰（共5
    罪）。檢察官起訴意旨認被告所為如事實欄「一、㈡」所示
    之非法由自動付款設備取財犯行及如事實欄「一、㈢」所示
    之行使偽造（準）私文書犯行亦屬想像競合犯之裁判上一罪
    關係，容有誤會，附此敘明。 　　　　
  ㈢被告如事實欄「一、㈣」所示之犯行係已著手於恐嚇取財行為
    之實行，但尚未因而獲取財物即為警查獲，為未遂犯，爰依
    刑法第25條第2項規定，按既遂犯之刑度減輕之。　
  ㈣茲審酌被告正值青年，竟不思憑己力由正當途徑獲取所需，
    以藥劑對告訴人乙○○遂行強盜犯行及著手於重傷犯行而不遂
    ，顯見被告缺乏對他人人身安全、財物所有權及法治秩序之
    尊重觀念，所為造成告訴人乙○○財產上之損害、身體健康之
    傷害及心理上之不安，危害民眾人身、財產安全及社會治安
    程度甚鉅，惡性非輕；被告又因貪圖小利，持強盜所得之中
    國信託簽帳金融卡由自動櫃員機提領財物及進行線上刷卡消
    費，有害於金融交易秩序，均屬不該，更足見其法紀意識薄
    弱；被告復利用母親關愛兒子之心理，以告訴人乙○○將遭不
    測之恐嚇方式，欲迫使告訴人丙○○交付財物，縱未得手財物
    ，於過程中仍使告訴人丙○○感受驚惶、恐懼，亦破壞社會安
    寧秩序，殊值非難；被告另藉由行使偽造私文書之方式承租
    汽車，其所為足以生損害於「直航租車」人員對於客戶資料
    管理之正確性，亦平白增添告訴人乙○○之不便及困擾。被告
    犯後雖已坦承行使偽造私文書及恐嚇取財未遂等犯行，然仍
    矢口否認強盜、重傷未遂及非法由自動付款設備取財等犯行
    ，飾詞圖卸，避重就輕，難認其已知悔悟。兼衡被告之素行
    、犯罪手段及情節、所造成之損害，暨其自陳學歷為高中肄
    業，遭羈押前從事物流工作，家有母親及弟妹（參本院卷㈡
    第165頁）之智識程度、家庭生活狀況等一切情狀，分別依
    序量處如主文所示之刑，暨就得易科罰金之有期徒刑部分諭
    知易科罰金之折算標準。並考量被告所犯不得易科罰金之罪
    分別係強盜、恐嚇取財未遂等罪，各罪之行為態樣不同但犯
    罪動機、原因相近；其所犯得易科罰金之罪則係非法由自動
    付款設備取財、行使偽造（準）私文書等罪，各罪間具有相
    關性，然被告係於短時間內違犯上開犯行，犯罪頻率非低。
    同時斟酌數罪所反應行為人之人格及犯罪傾向，及刑罰衡平
    、責罰相當原則等，整體評價被告應受矯治之程度，而就不
    得易科罰金之有期徒刑及得易科罰金之有期徒刑分別定如主
    文所示之應執行刑，同時就得易科罰金之應執行刑諭知易科
    罰金之折算標準，以示懲儆。
四、沒收部分：
  ㈠如附表所示之偽造「乙○○」署名，依刑法第219條規定，不問
    屬於犯人與否，均應宣告沒收；至該汽車出租單既已交付「
    直航租車」承辦人員留存，即非屬被告所有，無從諭知沒收
    。
  ㈡被告如事實欄「一、㈠」所示強盜所得之現金3,400元、如事
    實欄「一、㈡」所示之非法提領而得之現金28,000元，及如
    事實欄「一、㈢」所示詐得之服務利益金額30元、60元，合
    計共31,490元，為被告所有之犯罪所得，應依刑法第38條之
    1第1項前段規定宣告沒收；於全部或一部不能沒收或不宜執
    行時，依同條第3項規定，追徵其價額。惟本件沒收，不影
    響於第三人對沒收標的之權利或因犯罪而得行使之債權，仍
    得依相關法律規定辦理。至被告為警查獲時，固經警扣得現
    金6,287元，然本院既已認定被告之犯罪所得共31,490元，
    且被告犯罪所得之金錢應與其本身所有之金錢混合而不能識
    別，自無再行區辨犯罪所得是否已扣案之必要，執行沒收時
    如有不足之數，應得就上開款項追徵其價額。
  ㈢被告強盜所得之iPhone行動電話1支及告訴人乙○○之身分證、
    健保卡、駕駛執照、臺灣銀行金融卡、中國信託簽帳金融卡
    ，則均經員警查獲扣案，被告並未保有此部分犯罪所得，無
    由宣告沒收。
  ㈣其餘扣案藥物及被告所有之OPPO廠牌行動電話1支，因無證據
    足證與本案有關，不能諭知沒收，附此指明。
據上論斷，應依刑事訴訟法第299條第1項前段，刑法第216條、
第210條、第278條第3項、第1項、第339條第2項、第339條之2第
1項、第328條第1項、第346條第3項、第1項、第25條第2項、第5
5條、第41條第1項前段、第8項、第51條第5款、第38條之1第1項
前段、第3項、第219條，刑法施行法第1條之1第1項，判決如主
文。　　　
本案經檢察官白覲毓提起公訴，檢察官黃信勇到庭執行職務
中　　華　　民　　國　　111 　年　　11　　月　　23　　日
              刑事第二庭   審判長  法　官   彭喜有
                                   法  官   洪士傑
                                   法  官　 蔡盈貞
以上正本證明與原本無異。
如不服本判決應於收受本判決後20日內向本院提出上訴書狀，並
應敘述具體理由。其未敘述上訴理由者，應於上訴期間屆滿後20
日內向本院補提理由書狀（均須按他造當事人之人數附繕本）「
切勿逕送上級法院」。 
　　　　　　　　　　　　　　　　　 書記官   林耿慧　　　
中　　華　　民　　國　　111 　年　　11　　月　　23　　日
附錄所犯法條：
刑法第210條
偽造、變造私文書，足以生損害於公眾或他人者，處5年以下有
期徒刑。

刑法第216條
行使第210條至第215條之文書者，依偽造、變造文書或登載不實
事項或使登載不實事項之規定處斷。

刑法第278條
使人受重傷者，處5年以上12年以下有期徒刑。
犯前項之罪因而致人於死者，處無期徒刑或10年以上有期徒刑。
第1項之未遂犯罰之。

刑法第328條
意圖為自己或第三人不法之所有，以強暴、脅迫、藥劑、催眠術
或他法，至使不能抗拒，而取他人之物或使其交付者，為強盜罪
，處5年以上有期徒刑。
以前項方法得財產上不法之利益或使第三人得之者，亦同。
犯強盜罪因而致人於死者，處死刑、無期徒刑或10年以上有期徒
刑；致重傷者，處無期徒刑或7年以上有期徒刑。
第1項及第2項之未遂犯罰之。
預備犯強盜罪者，處1年以下有期徒刑、拘役或9千元以下罰金。

刑法第339條
意圖為自己或第三人不法之所有，以詐術使人將本人或第三人之
物交付者，處5年以下有期徒刑、拘役或科或併科50萬元以下罰
金。
以前項方法得財產上不法之利益或使第三人得之者，亦同。
前二項之未遂犯罰之。

刑法第339條之2
意圖為自己或第三人不法之所有，以不正方法由自動付款設備取
得他人之物者，處3年以下有期徒刑、拘役或30萬元以下罰金。
以前項方法得財產上不法之利益或使第三人得之者，亦同。
前二項之未遂犯罰之。

刑法第346條　　　　　　　　　
意圖為自己或第三人不法之所有，以恐嚇使人將本人或第三人之
物交付者，處6月以上5年以下有期徒刑，得併科3萬元以下罰金
。
以前項方法得財產上不法之利益或使第三人得之者，亦同。
前二項之未遂犯罰之。
附表：   文件名稱 偽造之署名所在欄位 應沒收之偽造署名 汽車出租單（含影本） 「承租人簽名」欄（共2處）。 偽造之「乙○○」署名2枚。